臺灣板橋地方法院刑事判決　　　　　　　96年度訴字第1890號
公　訴　人　臺灣板橋地方法院檢察署檢察官
被　　　告　丁○○
選任辯護人　孫世群律師
上列被告因違反毒品危害防制條例案件，經檢察官提起公訴（95
年度偵字第24163 、27179 號、96年度偵字第4136號、96年度毒
偵字第1231號），本院判決如下：
    主  文
丁○○販賣第二級毒品，處有期徒刑肆年貳月，扣案ASUS廠牌行
動電話壹具（含門號0000000000號）沒收，販賣毒品
所得新臺幣壹萬貳仟元沒收，如全部或一部不能沒收時，以其財
產抵償之；又販賣第二級毒品，累犯，處有期徒刑肆年陸月，扣
案ASUS廠牌行動電話壹具（含門號0000000000號）沒
收，販賣毒品所得新臺幣仟元沒收，如全部或一部不能沒收時
，以其財產抵償之；又明知為禁藥，而轉讓，處有期徒刑捌月，
減為有期徒刑肆月；又施用第二級毒品，累犯，處有期徒刑柒月
，減為有期徒刑月又拾伍日，扣案殘渣袋貳只（內含甲基安非
他命量微無法析離秤重）沒收銷燬，扣案吸食器壹組沒收。應執
行有期徒刑玖年貳月，扣案ASUS廠牌行動電話壹具（含門號00
00000000號）沒收，販賣毒品所得新臺幣壹萬伍仟元沒
收，如全部或一部不能沒收時，以其財產抵償之，扣案殘渣袋貳
只（內含甲基安非他命量微無法析離秤重）沒收銷燬，扣案吸食
器壹組沒收。
其餘被訴部分無罪。
    事  實
一、丁○○前因違反毒品危害防制條例案件，經本院於民國九十
    五年八月三十一日以九十五年度簡字第四六五四號刑事簡易
    判決判處有期徒刑三月，如易科罰金以銀元三百元折算一日
    ，於九十五年九月二十八日判決確定，嗣於九十五年十一月
    八日易科罰金執行完畢。詎其猶不知悔悟，明知甲基安非他
    命係毒品危害防制條例第二條第二項第二款所稱之第二級毒
    品，不得販賣、施用或持有，且經中央衛生主管機關行政院
    衛生署公告列為禁藥管理，屬藥事法第二十二條第一項第一
    款所規範之禁藥，不得轉讓，竟為下列行為：
（一）基於販賣第二級毒品甲基安非他命之犯意，於九十五年十
      月十日晚上某時接獲甲○○以0000000000號行
      動電話撥打丁○○所有使用之0000000000號行
      動電話，雙方約定買賣甲基安非他命之時地後，丁○○遂
      於同日晚間十一時許前往臺北縣中和市○○路四七巷八之
      一號住處附近之便利超商，以新臺幣（下同）一萬二千元
      之價格，販賣甲基安非他命八包（合計驗餘淨重三點一公
      克，起訴書誤載為安非他命八包，總淨重二點九五公克，
      以下均同）予甲○○以牟利。嗣甲○○於九十五年十月十
      二日上午十時十分許，在臺北縣三峽鎮○○路三一九號四
      樓門口為警查獲，並扣得上揭甲基安非他命八包（合計驗
      餘淨重三點一公克，業經本院以九十六年度訴字第六三五
      號刑事判決宣告沒收銷燬確定），其後於九十五年十月十
      六日晚間八時三十分許，經警在丁○○位於臺北縣中和市
      ○○路四七巷八之一號住處執行搜索，扣得第二級毒品甲
      基安非他命二包（合計淨重零點九七公克，起訴書誤載為
      安非他命二包總淨重零點九五公克，業經本院以九十六年
      度簡字第一六六號刑事簡易判決宣告沒收銷燬確定），而
      循線查獲上情。
（二）基於販賣第二級毒品甲基安非他命之犯意，於九十六年一
      月三十一日下午六時許前之某時點，接獲戊○○以000
      0000000號行動電話撥打丁○○所有使用之000
      0000000號行動電話，雙方約定買賣甲基安非他命
      之時地後，丁○○遂於同日依約前往臺北縣中和市景安捷
      運站後面巷子，以新臺幣三千元之價格，販賣甲基安非他
      命一包（重一公克，起訴書誤載為安非他命，下同）予戊○○以牟利。嗣經警於九十六年二月二日晚間十一時五十
      分許，在臺北縣中和市○○街一九四號五樓執行搜索，扣
      得丁○○所有供本案販賣第二級毒品聯絡所用之行動電話
      一支；另因戊○○於九十六年二月十三日下午二時許在臺
      北縣三重市○○街一一八巷二六弄十一號三樓為警查獲，
      並供出上情而查獲。
（三）基於轉讓禁藥甲基安非他命之犯意，於九十五年十月十六
      日上午五時許，在臺北縣中和市○○路四七巷八之一號，
      無償提供微量之甲基安非他命（起訴書誤載為安非他命，
      下同）予同居女友丙○○施用，而轉讓之。嗣於同日晚上
      八時三十分許，經警在上址執行搜索，而當場扣得甲基安
      非他命二包（合計淨重零點九七公克，起訴書誤載為總淨
      重零點九五公克，業經本院以九十六年度簡字第一六六號
      刑事簡易判決宣告沒收銷燬確定），因而查獲上情。
（四）丁○○前因施用毒品案件，經本院以九十四年度毒聲字第
      一八六○號裁定送觀察、勒戒後，因認無繼續施用毒品之
      傾向，而於九十四年十一月二十三日釋放出所，並由臺灣
      板橋地方法院檢察署檢察官於九十四年十一月二十九日以
      九十四年度核退毒偵字第一八三二號為不起訴處分確定，
      竟於前次觀察、勒戒執行完畢後五年內之九十六年二月一
      日晚上七時許，基於施用第二級毒品甲基安非他命之犯意
      ，在臺北縣中和市○○街一九四號五樓以將甲基安非他命
      置於玻璃球燒烤後吸食其煙霧之方式，施用甲基安非他命
      （起訴書誤載為安非他命，下同）一次，嗣於九十六年二
      月二日晚上十一時五十分許，經警持搜索票在上址執行搜
      索，扣得殘渣袋二只（內含甲基安非他命量微無法析離秤
      重）、吸食器一組，復經採集其尿液送驗而查悉上情。
二、案經臺北市政府警察局內湖分局、大安分局報請臺灣板橋地
    方法院檢察署檢察官偵查起訴。
    理  由
甲、有罪部分：
壹、程序方面：
一、有關證人甲○○之警、偵訊陳述、戊○○於檢察官偵訊時證
    述之證據能力：
（一）按被告以外之人於檢察事務官、司法警察官或司法警察調
      查中所為之陳述，與審判中不符時，其先前之陳述具有較
      可信之特別情況，且為證明犯罪事實存否所必要者，得為
      證據，刑事訴訟法第一百五十九條之二定有明文。查證人
      甲○○於上揭警詢時之陳述，屬被告以外之人於審判外所
      為之陳述，其於警詢之陳述，與審判中之陳述並不一致，
      而依證人甲○○於警詢當時之客觀環境及條件加以觀察可
      知，證人甲○○於九十五年十月十二日警詢中就其向被告
      丁○○購買毒品之時間、地點、金額等過程陳述明確，尚
      指出被告之長相特徵及指認被告相片無誤，嗣於事隔五月
      後之九十六年三月十三日檢察官偵訊時，經檢察官告以偽
      證之責後，復為相同之陳述，並就購買毒品之其他細節諸
      如：確切地點、雙方聯絡電話等情具結證述綦詳，且未陳
      稱警詢時有何遭到非法取供或陳述錯誤之情形，堪認其於
      警詢時並未遭受任何外力壓迫，所述應係出於其自由意志
      無疑。反觀證人甲○○嗣於本院所為證言，就其所述係向
      綽號「楊董」之人購買毒品，卻無法敘述如何認識楊董等
      情節，顯與其於警、偵訊中所為證述不符，足見其於警詢
      時之陳述，因係查獲當日所為，記憶清晰，且未受他人左
      右而出於自然之陳述，嗣於審判中所為證言，或因與被告
      同庭應訊，考量與被告相識情誼故為有利被告之證詞，非
      無可能，是以，證人甲○○先前警詢中之陳述，具有較為
      可信之特別情況，依前揭規定旨意，應認具有證據能力。
（二）又按被告以外之人於偵查中向檢察官所為之陳述，除「顯
      有不可信之情況者」外，得為證據，刑事訴訟法第一百五
      十九條之一第二項定有明文。查證人甲○○、戊○○於偵
      查中向檢察官所為之言詞陳述，均經以證人身分具結在卷
      ，合於法定要件，且依刑事訴訟法規定檢察官代表國家偵
      查犯罪、實施公訴，依法有訊問證人之權，證人須具結，
      而實務運作時，偵查中檢察官向被告以外之人所取得之陳
      述，原則上均能遵守法律規定，不致違法取供，其可信性
      極高，復查無「顯有不可信之情況」，依上開規定，乃屬
      傳聞證據之例外情形，而有證據能力。
二、本件認定事實所引用之卷內其他卷證資料（包含人證與文書
    證據、物證等證據），並無證據證明係公務員違背法定程序
    所取得，且檢察官、被告及其辯護人於本院準備程序及審判
    期日時均表示無意見而不予爭執，且迄至言詞辯論終結前亦
    未再聲明異議，依刑事訴訟法第一百五十九條之五第一項之
    規定，本件認定事實所引用之其他證據，均有證據能力。
貳、實體方面：
一、訊據被告丁○○對於上揭事實欄一（四）所載施用第二級毒
    品之犯罪事實坦承不諱，此外，被告經警採尿（尿液檢體編
    號○○八九六五號）送台灣尖端先進生技醫藥股份有限公司
    ，以EIA酵素免疫分析法篩檢、GC/M S氣相層析質譜儀分析
    法確認檢驗結果，呈甲基安非他命陽性反應，有該公司九十
    六二月十五日出具之濫用藥物檢驗報告一紙在卷可稽。扣案
    殘渣袋二只經送請交通部民用航空局航空醫務中心鑑驗結果
    ，亦認含甲基安非他命成分（量微無法析離秤重）無誤。又
    被告前因施用毒品案件，經本院以九十四年度毒聲字第一八
    六○號裁定送觀察、勒戒後，因認無繼續施用毒品之傾向，
    而於九十四年十一月二十三日釋放出所，並由臺灣板橋地方
    法院檢察署檢察官於九十四年十一月二十九日以九十四年度
    核退毒偵字第一八三二號為不起訴處分確定，其於前次觀察
    、勒戒執行完畢後五年內，再犯本件施用第二級毒品甲基安
    非他命之事實，堪以認定。
二、訊據被告矢口否認有上揭事實欄一（一）至（三）所載販賣
    第二級毒品、轉讓禁藥甲基安非他命之犯行，辯稱：並無販
    賣甲基安非他命予甲○○、戊○○，而丙○○係其同居女友
    ，不知丙○○何時拿取其所有之甲基安非他命施用，之前在
    檢察官偵訊時承認轉讓，是因為不懂什麼是轉讓云云。惟查
    ：
（一）事實欄一（一）所載被告於九十五年十月十日販賣第二級
      毒品甲基安非他命予甲○○部分：
  １、證人甲○○於警詢時陳稱：其於九十五年十月十二日為警
      查獲時所扣得之甲基安非他命八包，係於九十五年十月十
      日晚上十一許，至被告位於臺北縣中口市○○路四七巷八
      號二樓住處，以一萬二千元之代價，向被告購得約三公克
      甲基安非他命、我是主動到被告住處找他購買，他身高約
      一六七公分、瘦小、眼小等語，並經甲○○於警詢時場指
      認被告照片即係販賣毒品之人無誤（九十五年度偵字第二
      四一六三號偵查卷第十七至二十頁）。甲○○於九十六年
      三月十三日檢察官偵查中復結證稱：我於九十五年十月十
      日晚上十一時許去中和市○○路被告住處附近一家萊爾富
      便利超商以一萬二千元向被告購買三公克甲基安非他命，
      我與被告是九十四年勒戒時認識，我是以我000000
      0000號行動電話撥打被告0000000000號行
      動電話聯絡購買毒品等語（見九十五年度偵字第二四一六
      三號偵查卷第七十一頁）在卷。準此，證人甲○○於上開
      警、偵訊時就向被告購買甲基安非他命所為陳述核屬一致
      。
  ２、證人甲○○嗣於本院審理時翻稱：九十五年十月十日查獲
      的甲基安非他命八包是向綽號「楊董」之男子購買，並未
      向被告購買毒品，警詢時是說錯了。其後又稱：係因警察
      硬要我交一個人，我就隨便掰一個，當時緊張又吃藥，而
      檢察官訊問時，是問我警詢時說什麼，所以我就照警詢時
      之內容回答云云。然倘證人甲○○確係向「楊董」之人購
      買毒品，於警詢時大可據實回答，當無虛構牽扯被告之必
      要，此外，觀諸檢察官偵訊筆錄之記載，檢察官乃直接就
      有無向被告購買毒品之事實訊問證人，並非訊之警詢時如
      何回答，有上開訊問筆錄附卷足稽（見上開偵查卷第七十
      一頁），證人甲○○於本院審理時自承檢察官有告知據實
      陳述之義務及偽證之責，仍於偵訊時具結證稱係向被告購
      買甲基安非他命之情，復就購買毒品地點、被告綽號、雙
      方聯絡購買毒品之行動電話號碼均有所補充，始終未提及
      「楊董」之人或警詢有何不實，足見甲○○於警、偵訊時
      所為證述，應值採信，其於本院審理時所為證述，自無可
      採。至於甲○○所涉偽證罪嫌，應由檢察官依法偵辦，併
      此敘明。
  ３、甲○○為警查扣之甲基安非他命經送臺北市政府警察局鑑
      定，確為第二級毒品甲基安非他命（驗餘淨重三點一公克
      ），有該局九十五年十二月二十五日北市鑑毒字第七七八
      號鑑驗通知書附於本院九十六年度訴字第六三五號刑事卷
      宗可參，是被告販賣與甲○○之毒品確為第二級毒品甲基
      安非他命無誤。
（二）事實欄一（二）所載被告於九十六年一月三十一日販賣第
      二級毒品甲基安非他命予戊○○部分事實，業經證人戊○○於檢察官偵訊時具結證稱：我於九十六年一月底，先以
      0000000000號行動電話撥打被告000000
      0000號行動電話，向被告購買甲基安非他命，被告再
      拿到景安捷運站後面巷子給我，該次我係以三千元向他買
      一公克、上開二門號於九十五年十二月三十一日之監聽譯
      文是我與被告之對話等語明確，又證人戊○○與被告乃舊
      識，素無仇怨，於檢察官訊問時有告知偽證之責等情，亦
      經戊○○於本院審理時證述在卷，當無於偵訊時經具結而
      刻意為虛偽不實陳述，誣陷被告之理。至證人戊○○於本
      院審理時固改稱未向被告買過毒品，惟就提供毒品之人則
      諉稱：忘了是那個朋友給的云云，隨後於交互詰問中再改
      稱：我是拿錢給被告一起去買，我先拿錢給被告，他買完
      再跟我說，我沒有看到賣主，被告說我們一起買云云，其
      後又證稱：九十六年一月底我是打電話給被告，問他有無
      安非他命，我再去找他，約在景安捷運站，我將三千元給
      他，他就將毒品給我，這次我不是與被告一起買等語，就
      毒品來源之證述前後不一，已難遽信，且所述九十六年一
      月底係先以電話與被告聯絡需要毒品，之後相約見面，由
      被告交付毒品後，再付與被告三千元款項，亦與合資購買
      之情形有別，足徵前開合資一節亦屬子虛，洵無足取。至
      於戊○○所涉偽證罪嫌，應由檢察官依法偵辦，併此敘明
      。參之證人戊○○於九十六年二月十三日為警查獲施用毒
      品案中，自承最末一次施用甲基安非他命時間係於九十六
      年一月三十一日下午六時許在臺北縣三重市○○街一一八
      巷二六弄十一號三樓，該次所施用甲基安非他命係當日向
      被告購得等語，此部分事實業經本院以九十六年度簡字第
      三○○三號刑事簡易判決認定在案（該判決業於九十六年
      六月二十日判決確定）及證人戊○○於本院審理時具結證
      稱：九十六年二月十三日警方未搜到那包毒品，是因為我
      已施用完了等語，由此可推認證人戊○○與被告交易時間
      應係在九十六年一月三十一日下午六時前之某時點，併予
      敘明。此外復有被告所有ASUS廠牌行動電話（含門號00
      00000000號）一具扣案可稽，及遠傳電信股份有
      限公司門號基本資料查詢回復表一份在卷可稽（見本院卷
      ）。再按販賣毒品係政府嚴予查緝之違法行為，且上述毒
      品可任意分裝或增減其份量，而每次買賣之價量，亦隨時
      依雙方關係之深淺、當時之資力、需求程度及對行情之認
      知等因素，機動調整，因之販賣之利得，除經被告坦承犯
      行，或帳冊價量均記載明確外，委難查得實情，是縱未確
      切查得販賣賺取之實際差價，但除別有事證，足認係按同
      一價格轉讓，確未牟利之情形外，尚難執此認非法販賣之
      事證有所不足，致知過坦承者難辭重典，飾詞否認者反得
      逞僥倖，而失情理之平；且甲基安非他命之價格不低，取
      得不易，凡為販賣之不法行為者，苟無利可圖，應無甘冒
      持有毒品遭查獲之極大風險送交至交易處所，從事此買賣
      工作，是其販入之價格必較售出之價格低廉，而有從中賺
      取買賣差價牟利之意圖及事實，應屬符合論理法則而不違
      背社會通常經驗之合理判斷，從而被告上開二次毒品交易
      ，具有營利之意圖，已屬灼然。
（三）事實欄一（三）所載被告於九十五年十月十六日上午五時
      許轉讓禁藥甲基安非他命予丙○○部分，被告於九十五年
      十月十七日檢察官偵訊時供承：「（問：有無在九十五年
      十月十六日早上五點，在臺北縣中和市○○路四七巷八之
      一號提供安非他命給你的女友丙○○施用？）有。沒有跟
      丙○○收錢。」、除了這次以外，其他時間記不清楚，有
      時她會自己拿去用等語在卷，核與證人丙○○於九十五年
      十月十六日警詢時供稱：我最近一次施用安非他命是今天
      上午五時許，在我男友即被告丁○○家中施用，是被告免
      費請我施用的等語一致。另被告與證人丙○○於本案發生
      期間係男女朋友關係，二人自九十三年開始同居之事實，
      業經證人丙○○於本院審理時證述無誤，復為被告所不爭
      執，足見二人關係至為親密，而丙○○前於九十四年間因
      施用毒品案件，經本院以九十四年毒聲字第二六○○號裁
      定送觀察、勒戒，於九十五年一月十一日因認無繼續施用
      毒品傾向釋放出所，被告身為丙○○同居男友，對於丙○○有施用甲基安非他命之行為，當無不知之理，由此可見
      被告前揭偵訊時所供稱：九十五年十月十六日早上五時許
      確曾無償提供甲基安非他命予丙○○施用等語，應符實情
      ，堪以採信。證人丙○○於本院審理時翻稱：九十五年十
      月十六日所施用之毒品是自己偷拿被告的來施用，被告並
      不知情云云，顯屬事後迴護被告之詞，不足採憑。至於丙○○所涉偽證罪嫌，應由檢察官依法偵辦，併此敘明。又
      丙○○於九十五年十月十六日為警查獲後，經警採集其尿
      液送驗結果確呈甲基安非他命陽性反應，有臺灣尖端先進
      生技醫藥股份有限公司九十六年二月十五日濫用藥物尿液
      檢驗報告附於本院九十六年度易字第八五三號刑事判決可
      查，此外並有甲基安非他命二包（合計淨重零點九七公克
      ）扣案可資佐證，是被告此部分犯行亦堪認定。
三、綜上所述，本件被告上開施用、販賣（二次）第二級毒品甲
    基安非他命及轉讓禁藥甲基安非他命之事實已臻明確，被告
    飾詞否認販賣、轉讓犯行，證人甲○○、戊○○、丙○○事
    後亦分別附和被告辯詞，改稱：未向被告購買、受讓甲基安
    非他命云云，顯係事後避重就輕，飾卸之詞，無足採信，本
    件被告犯罪事證明確，應依法論科。
四、核被告丁○○販賣甲基安非他命予甲○○、戊○○，所為均
    係犯毒品危害防制條例第四條第二項之販賣第二級毒品罪；
    其無償交付甲基安非他命毒品予丙○○所為，係犯藥事法第
    八十三條第一項之轉讓禁藥罪；其施用甲基安非他命所為，
    係犯毒品危害防制條例第十條第二項之施用第二級毒品罪。
    其持有甲基安非他命之低度行為，分別為販賣、轉讓、施用
    之高度行為所吸收，不另論罪。被告所犯上開販賣第二級毒
    品、轉讓禁藥、施用第二級毒品等罪間，犯意各別、行為互
    殊，應予分論併罰。又被告前因違反毒品危害防制條例案件
    ，經本院於九十五年八月三十一日以九十五年度簡字第四六
    五四號刑事簡易判決判處有期徒刑三月，如易科罰金以銀元
    三百元折算一日，於九十五年九月二十八日判決確定，嗣於
    九十五年十一月八日易科罰金執行完畢，有臺灣高等法院被
    告前案紀錄表一份在卷可按，其於有期徒刑執行完畢後五年
    以內故意再犯事實欄一（二）、（四）所示有期徒刑以上之
    罪，為累犯，應依刑法第四十七條第一項之規定，加重其刑
    （惟法定刑為無期徒刑部分依法不得加重）。爰審酌被告二
    次販賣甲基安非他命之次數、數量、金額均非甚多，與多次
    大量出售賺取巨額價差者，尚屬有別，其因而觸犯法定刑為
    無期徒刑或七年以上有期徒刑之重典，有法重情輕堪予憫恕
    之情形，爰依刑法第五十九條之規定，均予以減輕其刑，並
    就事實欄一（二）所示罪行部分先加重後減輕之。兼衡被告
    素行非佳，此有臺灣高等法院被告前案紀錄表一份在卷足憑
    、明知毒品、禁藥對人體身心健康危害之烈，竟為本件販賣
    毒品、轉讓禁藥行為，足以擴大毒品危害範圍，且否認此部
    分犯行，未見悔意，另坦承施用犯行，而施用毒品本質上係
    自我戕害行為，反社會性程度較低等一切情狀，量處如主文
    所示之刑，並定應執行刑如主文所示，以求教化自新及收社
    會防衛之效，並儆效尤。又被告前揭轉讓禁藥甲基安非他命
    、施用第二級毒品之犯罪時間均在中華民國九十六年四月二
    十四日以前，合於減刑條件，應依中華民國九十六年罪犯減
    刑條例第二條第一項第三款，減其刑期二分之一，暨與不得
    減刑部分定其應執行之刑。
五、按毒品危害防制條例第十九條第一項關於沒收之規定，係採
    義務沒收主義。故凡犯同條例第四條至第九條、第十二條、
    第十三條或第十四條一項、第二項之罪者，其供犯罪所用之
    物或因犯罪所得之財物，且屬犯人所有者，即應依該規定沒
    收（最高法院九十三年度台上字第一三六○號、第一三六五
    號刑判決意旨參照），扣案之ASUS廠牌行動電話（含門號0
    000000000號）一具係被告所有之物，業據被告供
    承在卷，為被告用以聯絡本件販賣毒品，屬供本件販賣第二
    級毒品犯行所用之物，應依毒品危害防制條例第十九條第一
    項規定，併予宣告沒收。又按販賣毒品所得之金錢，如能認
    定確係販賣毒品所得之款項，均應宣告沒收，不以當場搜獲
    扣押者為限（最高法院九十三年度台上字第二六七○號判決
    意旨參照），是販賣毒品所得之金錢，無論已否扣案，如仍
    屬存在，即應依法沒收。被告二次販賣甲基安非他命之所得
    共一萬五千元，為被告販賣毒品所得之財物，應依毒品危害
    防制條第十九條第一項之規定宣告沒收，如全部或一部不能
    沒收時，以被告財產抵償之。另九十六年二月一日扣案殘渣
    袋（內含甲基安非他命殘渣量微無法析離秤重）屬第二級毒
    品，且係本件查獲之毒品，不問屬於犯人與否，爰依毒品危
    害防制條例第十八條第一項前段規定，均併予宣告沒收銷燬
    之（惟鑑驗耗罄之毒品既已滅失，自毋庸宣告沒收銷燬），
    同日扣案吸食器一組，為被告所有供本件施用甲基安非他命
    所用，此經被告供明在卷，爰依刑法第三十八條第一項第二
    款規定，併予宣告沒收。至九十五年十月十六日扣案甲基安
    非他命二包（淨重零點九七公克），固屬違禁物，惟業經本
    院以九十六年度簡字第一六六號刑事判決宣告沒收銷燬確定
    ，自無從為沒收銷燬之宣告。另九十六年二月二日扣案分裝
    袋七百四十七只，被告否認為其所有，供稱係丙○○所有供
    平日作手工藝之用，復經丙○○於另案中坦承在卷，復無其
    他證據證明為被告所有供本件施用甲基安非他命所用之物，
    而同日扣案之電子磅秤一台、行動電話二具（含門號000
    0000000號、0000000000號）、筆記本一
    本、現金四十萬三千元等物，被告均否認與本案有關，復無
    其他積極證據足以認明上開扣案物係被告供販賣、轉讓、施
    用甲基安非他命所用之物，且非違禁物，亦不予宣告沒收。
乙、無罪部分：
一、公訴意旨略以：被告丁○○於九十五年十一月初，在臺北縣
    中和市○○街一九四號五樓住處附近，以一萬二千元之代價
    ，販賣第二級毒品甲基安非他命三公克予綽號「阿倫」、「
    豐麟」之成年男子。於同月十四日上午，基於販賣以營利之
    犯意，以一萬四千元之代價，向綽號「阿國」之成年男子，
    販入第二級毒品甲基安非他命七公克，嗣經警於同月十七日
    上午九時三十分許，持搜索票在臺北縣中和市○○路四十七
    巷八之一號查獲，並扣得第二級毒品甲基安非他命淨重六點
    五八公克、電子磅秤一台、分裝袋一百只、現金五萬三千元
    。另於九十六年二月一日下午，與綽號「黑殼」之成年男子
    ，共同基於以販賣營利之犯意聯絡，至臺中縣某處，以七萬
    元之代價販入第二級毒品甲基安非他命五十公克，嗣經警於
    九十六年二月二日晚間十一時五十分許，在臺北縣中和市○○街一九四號五樓住處內查獲，並扣得殘渣袋二只、電子磅
    秤一台、行動電話0000000000號、000000
    0000號、0000000000號各一具、帳冊一本、
    分裝袋七百四十七只、現金四十萬三千元，因認被告涉犯毒
    品危害防制條例第四條第二項販賣第二級毒品罪。
二、公訴人認被告涉犯毒品危害防制條例第四條第二項販賣第二
    級毒品罪，係以被告丁○○於警詢及偵查時之供述、證人丙○○於警詢及偵查中之證述、扣案殘渣袋二只、電子磅秤一
    台、行動電話三具、帳冊一本、分裝袋七百四十七只、現金
    四十萬三千元、現場照片、監聽譯文、被告所有行動電話雙
    向通聯紀錄等件為憑。訊據被告堅決否認有販賣第二級毒品
    甲基安非他命之犯行，辯稱：九十六年二月三日警詢、偵查
    中承認販賣甲基安非他命係不實在，並無販賣甲基安非他命
    予綽號「阿倫」、「豐麟」之成年男子，亦未基於販賣營利
    之犯意而販入甲基安非他命，扣案毒品係供自己施用等語。
三、按被告未經審判證明有罪確定前，推定其為無罪；犯罪應依
    證據認定之，無證據不得認定犯罪事實；不能證明被告犯罪
    或其行為不罰者，應諭知無罪之判決，刑事訴訟法第一百五
    十四條、第三百零一條第一項分別定有明文。而被告之自白
    ，不得作為有罪判決之唯一證據，仍應調查其他必要之證據
    ，以察其是否與事實相符，亦為同法第一百五十六條第二項
    所明定。所謂認定不利於被告之事實，須依積極證據，茍積
    極之證據本身存有瑕疵而不足為不利於被告事實之認定，即
    應為有利於被告之認定，更不必有何有利之證據，而此用以
    證明犯罪事實之證據，猶須於通常一般人均不至於有所懷疑
    ，堪予確信其已臻真實者，始得據以為有罪之認定，倘其證
    明尚未達到此一程度，而有合理性之懷疑存在，致使無從為
    有罪之確信時，即應為無罪之判決，此有最高法院八十二年
    台上字第一六三號判決、七十六年台上字第四九八六號、三
    十年上字第八一六號判例意旨可資參照。
四、經查：
（一）針對被告於九十六年二月三日警詢及檢察官偵訊時曾自白
      販賣甲基安非他命一節，經本院於九十六年八月十七日勘
      驗上開警詢錄音結果，本件錄音帶錄製時間約二十二分，
      顯與筆錄上所記載之訊問約有一小時二不符，大部分之問
      答內容未聽聞打字聲，且有中途切斷錄音之情形，且被告
      於警詢中供詞前後反覆，原本未承認，於錄音中斷後又坦
      承，其後每組問答前後均有中斷錄音之情形，此有本院勘
      驗筆錄一份在卷可按（見本院卷），而於檢察官偵訊時雖
      承認於九十五年十一月初有販賣甲基安非他命與友人「阿
      倫」、「豐麟」二、三次，共三公克，總共一萬二千元，
      及於九十六年二月一日與「黑殼」至台中縣沙鹿鎮購買甲
      基安非他命，於警方執行搜索時在廁所將五十公克甲基安
      非他命沖入馬桶，其中部分準備要賣之情事，但對交易時
      間、數量均非明確，上開自白是否與事實相合，尚須探究
      其他佐證，不得逕憑該等自白而為被告不利之認定。
（二）證人丙○○於九十六年二月三日之警詢筆錄固記載丙○○
      陳稱：被告將五十公克之安非他命丟入馬桶內沖掉，五分
      鐘後才將大門打開讓警方人員進入等語，惟經本院勘驗該
      次警詢錄音結果，警員詢及「將毒品沖到何處？」丙○○
      稱：我從頭到尾都不知道，不知道毒品哪來的，也不知道
      沖到何處，這件事情是你們（指警方）從廁所拿袋子出來
      ，我才知道的。我不知道有毒品，也不知道他（指被告）
      去廁所把那個沖掉，我不知道，沖掉多少東西，我也不知
      道等語，就沖掉毒品重量亦經警方告知才稱：「我現在知
      道了，一兩半。」等語，是丙○○並未於警詢中主動明確
      陳稱親見親聞被告將五十公克安非他命沖入馬桶之事，嗣
      於檢察官偵訊時亦具結證稱：「（問：為何在警局說，丁○○把五十公克的安非他命沖入馬桶裏？）我有說這句話
      ，但我不清楚這件事，我只知道警方表明身分要進來搜索
      ，丁○○有去廁所，但我不知道他去廁所做什麼。」等語
      ，復於本院審理中為相同之證述。此外，證人即綽號「黑
      殼」之乙○○亦於本院審理中具結證稱：九十六年二月一
      日未與被告前往臺中縣，也沒有帶被告去買過安非他命等
      語在卷，從而，證人丙○○、乙○○上開證詞均難據為不
      利被告之認定。
（三）卷附通聯紀錄係行動電話申辦人姓名、帳單地址與開機啟
      用、停話時間等資料，其中0000000000號僅有
      通話時間，並無具體通話內容，而0000000000
      、0000000000號通聯紀錄則無通話之時間及具
      體通話內容。另監聽譯文內容係0000000000號
      自九十五年十二月二十八日至九十六年一月一日之通話內
      容，無從以之證明被告於公訴意旨所指時間有販賣第二級
      毒品安非他命之行為。
（四）本件於九十五年十一月十七日查獲時所扣得第二級毒品甲
      基安非他命淨重六點五八公克，經送驗結果固屬第二級毒
      品甲基安非他命，然上該甲基安非他命劑量非多，又被告
      本身即有施用甲基安非他命之犯罪行為，於該次查獲時經
      警採集其尿液送驗結果呈甲基安非他命陽性反應，檢察官
      已就其施用第二級毒品之犯罪事實引用上開扣案甲基安非
      他命為證據聲請簡易判決處刑，並經本院以九十六年度簡
      字第一六六號刑事判決宣告沒收銷燬確定，此有上開判決
      列印本在卷可按，不能以本案扣有上開甲基安非他命即遽
      認被告有販賣安非他命之犯罪事實。另扣案電子磅秤一台
      係用以秤量金飾、分裝袋一百只用以裝金飾、分裝袋七百
      四十七只係女友丙○○裝手工藝品之用、殘渣袋二只係施
      用甲基安非他命後所剩餘、行動電話000000000
      0號、0000000000號、0000000000
      號各一具係平日聯絡之用、帳冊一本是記載借款、訂購金
      飾之紀錄、現金五萬三千元、四十萬三千元均與販賣毒品
      無關，業據被告於本院審理時供明在卷，被告雖持有上開
      扣案物，然在無其他積極證據足資佐證之情形下，自難據
      以推定被告確有販賣毒品之營利之犯意。
（五）綜上，本案依檢察官所舉積極事證，本院認為無法證明被
      告確有公訴人此部分所指之販賣第二級毒品犯行，本案既
      不能證明被告犯有販賣第二級毒品罪，揆諸首開說明，爰
      就此部分諭知被告無罪之判決。
據上論斷，應依刑事訴訟法第二百九十九條第一項前段、第三百
零一條第一項，毒品危害防制條例第四條第二項、第十條第二項
、第十八條第一項前段、第十九條，藥事法第八十三條第一項，
刑法第十一條前段、第四十七條第一項、第五十九條、第三十八
條第一項第二款、第五十一條第五款，中華民國九十六年罪犯減
刑條例第二條第一項第三款、第三條第一項第七款、第七條、第
十條第一項、第十一條，判決如主文。
本案經檢察官謝岳龍到庭執行職務。
中　　華　　民　　國　　96　　年　　11　　月　　28　　日
                  刑事第十五庭  審判長法　官  陳鴻清
                                      法  官  朱嘉川
                                      法  官  劉安榕
上列正本證明與原本無異。
如不服本判決，應於判決送達後十日內敘明上訴理由，向本院提
出上訴狀（應附繕本），上訴於臺灣高等法院。
                                      書記官  楊馥如
中　　華　　民　　國　　96　　年　　12　　月　　 6　　日
附錄本案論罪科刑法條全文：
毒品危害防制條例第4條
製造、運輸、販賣第一級毒品者，處死刑或無期徒刑；處無期徒
刑者，得併科新臺幣1 千萬元以下罰金。
製造、運輸、販賣第二級毒品者，處無期徒刑或7 年以上有期徒
刑，得併科新臺幣7 百萬元以下罰金。
製造、運輸、販賣第三級毒品者，處5 年以上有期徒刑，得併科
新臺幣5 百萬元以下罰金。
製造、運輸、販賣第四級毒品者，處3 年以上10年以下有期徒刑
，得併科新臺幣3 百萬元以下罰金。
製造、運輸、販賣專供製造或施用毒品之器具者，處1 年以上7
年以下有期徒刑，得併科新臺幣1 百萬元以下罰金。
前五項之未遂犯罰之。
毒品危害防制條例第10條
施用第一級毒品者，處 6 月以上 5 年以下有期徒刑。
施用第二級毒品者，處 3 年以下有期徒刑。
藥事法第83條
明知為偽藥或禁藥，而販賣、供應、調劑、運送、寄藏、牙保、
轉讓或意圖販賣而陳列者，處7 年以下有期徒刑，得併科新臺幣
5 百萬元以下罰金。
犯前項之罪，因而致人於死者，處 7 年以上有期徒刑，致重傷者
，處 3 年以上 12 年以下有期徒刑。
因過失犯第 1 項之罪者，處 2 年以下有期徒刑、拘役或科新臺
幣 30 萬元以下罰金。
第 1 項之未遂犯罰之。
